【裁判字號】    88,易,5322
【裁判日期】    890510
【裁判案由】    詐欺
【裁判全文】
臺灣高雄地方法院刑事判決                        八十八年度易字第五三二二號
    公  訴  人  臺灣高雄地方法院檢察署檢察官
    被      告  乙○○
右列被告因詐欺案件，經檢察官提起公訴（八十八年度偵字第二三三五六號），本院
判決如左：
    主  文
乙○○意圖為自己不法之所有，以詐術使人將本人之物交付，處有期徒刑月，緩刑
貳年。
    事  實
一、乙○○意圖為自己不法之所有，於八十八年四、五月間以在中國大陸經商需要為
    藉詞，向笑笑笑科技有限公司負責人甲○○購買價值約新台幣（下同）六萬元之
    通信器材數批。甲○○不知有詐，誤以為乙○○將會支付貨款而依約如數交付通
    信器材。乙○○取得該數批通信器材後，為取信甲○○乃委請其不知情之妻黃淑
    琴簽發早已於八十四年九月二十二日經列為拒絕往來之中國信託商業銀行高雄分
    行第八一九六六之０五帳號，乙○○為發票人之面額十萬元、票載發票日為八十
    八年八月三十日之支票一紙交付予甲○○以充作貨款之擔保，日後再給付買賣價
    金。乙○○則於同年八月十八日出境前往中國大陸。甲○○於票載之發票日八十
    八年八月三十日經提示該支票始知早已經列為拒絕往來，而乙○○復已離境居住
    中國大陸地區而無處追索貨款，乃察覺受騙。
二、案經笑笑笑科技有限公司負責人甲○○訴由台灣高雄地方法院檢察署檢察官偵查
    起訴。
    理  由
一、訊據被告乙○○固供承右揭向告訴人購買通信器材，並委請其妻簽發交付已經列
    為拒絕往來之支票予告訴人之事實，惟矢口否認有不法所有意圖及詐欺犯行，辯
    稱：伊係因工作忙且生意不好，而一時疏忽忘了向告訴人取回該張充作貨款擔保
    之支票，並非故意詐取通信器材云云。
二、經查：右揭被告乙○○向告訴人購買通信器材數批，並交付己於八十四年九月二
    十二日列為拒絕往來之支票予告訴人之事實，業據告訴人笑笑笑科技有限公司負
    責人甲○○到庭指訴甚詳，並有上開支票及退票理由單各一紙附卷可稽。又被告
    乙○○平常經商交易係使用其妻黃淑琴在高雄區中小企業銀行瑞祥分行第000
    00000000000號帳戶之支票，己經被告供承在卷，復據証人即被告之
    妻黃淑琴証述屬實，而於本件買賣被告竟委請其妻黃淑琴簽發早己於八十四年間
    列為拒絕往來戶之前開支票給付予告訴人，謂其無不法所有之意圖，己難令人置
    信。況縱信被告所辯伊係交付該支票充作貨款之擔保等語為真，被告亦應另以現
    金或支票給付貨款以換回該紙供擔保之支票，惟被告交付該紙經拒絕往來之支票
    後，迄未清償貨款且於八十八年八月十八日出境前往中國大陸以迄八十九年三月
    十三日返國入境因遭通緝而經警逮捕，此已據被告於通緝而被逮捕時之警訊中供
    稱明確，並有內政部警政署入出境管理局八八境信昌字第八八八八八號函附之出
    入境查詢資料在卷可稽。益見被告並無支付貨款之真意，而係以購買為藉詞向告
    訴人公司之負責人甲○○施詐，騙取通信器材貨品，至為明顯，被告辯稱因一時
    疏忽忘記取回該張支票，並無詐欺犯意云云，顯係飾卸之詞，無足採信。本件罪
    明確，被告犯行堪以認定。
三、核被告所為係犯刑法第三百三十九條第一項之詐欺取財罪。審酌被告並無犯罪前
    科紀錄，有台灣高等法院被告全國前案紀錄表附卷足稽，其係因一念之差而起不
    法所有之意圖，本件犯罪所得亦非多，且被告己於本件審理中與告訴人達成民事
    和解清償所有貨款，復經告訴人公司負責人甲○○到庭証述屬實，等一切情狀量
    處如主文所示之刑。末查，被告前未曾受有期徒刑以上刑之宣告，因一時失慮，
    偶罹刑典，事後已與告訴人達成和解，深具悔意，經此審判程序，其間並因傳拘
    未到庭，經通緝而遭逮捕到案及徒刑宣告之深刻教訓，應知警惕而無再犯之虞，
    本院因認所宣告之刑以暫不執行為當，予以宣告緩刑二年，以啟自新。
據上論斷，應依刑事訴訟法第二百九十九條第一項前段、刑法第三百三十九條第一項
、第七十四條第一款、罰金罰鍰提高標準條例第一條前段，判決如主文。
本案經檢察官丙○○到庭執行職務。
中    華    民    國    八十九    年      五      月         十         日
                                  臺灣高雄地方法院刑事第六庭
                                         法      官 莊崑山
右正本證明與原本無異。
如不服本判決，應於判決送達後十日內，向本院提出上訴狀。
                                         法院書記官 龔  能
中    華    民    國    八十九    年      五      月         十         日
刑法第三百三十九條第一項：
意圖為自己或第三人不法之所有，以詐術使人將本人或第三人之物交付者，處五年以
下有期徒刑、拘役或科或併科一千元以下罰金。
前二項之未遂犯罰之。


司法院資訊處製作；財團法人民間司法改革基金會備份。
